# 设备安装工程费用支出计入哪？

提问人：圣媛 时间：2019-01-18 10:34:55
审计一家安防网络公司是一般纳税人，有项业务是安装某单位办公楼的视频监控系统，但是安防公司与 A 公司签订设备安装工程合同，委托 A 安装。
支付给 A 的合同价款安装费计入哪个科目？本年没有收取被安装单位的安装费，也就是被审计单位没有发生安装收入。
如果将此安装费计入成本，就没有对应的收入匹配。

回答人：chenyiwei
理论上此类业务应作为建造合同，按完工百分比法确认收入；也可能采用“销售商品模式” 在完工时一次性确认收入。但不论是采用何种模式，都不应出现利润表上只有成本没有收入的情况。如果采用销售商品模式，完工时一次性确认收入，则已发生的成本暂时在存货中归集，到完工确认收入时结转销售成本。